【裁判字號】    89,上易,55
【裁判日期】    890202
【裁判案由】    恐嚇
【裁判全文】
臺灣高等法院臺中分院刑事判決                      八十九年度上易字第五五號
    上  訴  人  臺灣苗栗地方法院檢察署檢察官
    被      告  乙○○
右上訴人因被告恐嚇案件，不服台灣苗栗地方法院中華民國八十八年十一月四日第一
審判決（民國八十八年度易字第六七九號，起訴案號：台灣苗栗地方法院檢察署民國
八十七年度偵字第五四四四號、八十八年度偵字第一三一七號），提起上訴，本院判
決如左：
      主  文
上訴駁回。
      理  由
一、本案經本院審理結果，認第一審判決為被告無罪之諭知並無不當，應予維持，並
    引用第一審判決書記載之理由（如附件）。
二、上訴人即檢察官在本院未提出其他不利被告之證據及論據，其上訴無理由，應予
    駁回。
三、據上論斷，應依刑事訴訟法第三百七十三條、第三百六十八條，判決如主文。
本案經檢察官甲○○到庭執行職務。
中      華      民      國      八十九      年    二    月    二        日
                                    臺灣高等法院臺中分院刑事第六庭
                                          審判長法  官  古  金  男
                                                法  官  沈  應  南
                                                法  官  張  祺  祥
右正本證明與原本無異。
不得上訴。
                                                書記官  顏  子  良
中      華      民      國    八十九     年       二      月     八     日
                                                                        Ｈ
台灣苗栗地方法院刑事判決                          八十八年度易字第六七九號
    公  訴  人  臺灣苗栗地方法院檢察署檢察官
    被      告  乙○○  男  五十七歲（民國○○○年○月○日生）
                        住苗栗縣南庄鄉東村十八鄰東江六十號
                        身分證統一編號：Ｋ一八三九七九八號
右列被告因恐嚇案件，經檢察官聲請以簡易判決處刑（八十七年度偵字第五四四四號
、八十八年度偵字第一三一七號）及移送併案審理（八十八年度偵字第三三四四號）
，經本院苗栗簡易庭認不宜以簡易判決處刑，改依通常程序審理，本院判決如左：
    主  文
乙○○無罪。
    理  由
一、聲請簡易判決處刑意旨略以：被告乙○○於民國八十七年十一月十八日十一時四
    十二分許，在苗栗縣南庄鄉○村○鄰○○路一號，因苗栗縣南庄鄉鄉民代表丁○
    ○於代表會議中場休息時對記者談話，乙○○心生不滿即對丁○○恫稱：你別跟
    記者講這麼多話，再多說就給你好看，你給我小心一點等，以言詞恐嚇丁○○，
    並使丁○○心生畏懼，致生危害於安全，因認被告乙○○涉犯刑法第三百零五條
    之恐嚇罪嫌云云。
二、按犯罪事實應依證據認定之，無證據不得推定其犯罪事實；又不能證明被告犯罪
    者，應諭知無罪之判決，刑事訴訟法第一百五十四條、第三百零一條第一項分別
    定有明文。次按告訴人之告訴，係以使被告受刑事訴追為目的，是其陳述是否與
    事實相符，仍應調查其他證據以資審認；又認定不利於被告之事實，須依積極證
    據，苟積極證據不足為不利於被告事實之認定時，即應為有利於被告之認定，更
    不必有何有利之證據，最高法院著有五十二年臺上字第一三○○號判例、三十年
    上字第八一六號判例可資參照。
三、本件公訴人認被告涉有恐嚇罪嫌，無非係以右揭事實業據告訴人丁○○指訴歷歷
    ，並經證人李清枝到庭證述屬實為其主要論據。訊據被告乙○○堅詞否認有何恐
    嚇犯行，辯稱：伊當時只對丁○○說不要對記者說這麼多，現在本會已烏煙瘴氣
    ，不要對記者說太多，否則明日見報不好看，伊並未恐嚇丁○○等語。經查，被
    告乙○○於右揭時地係對告訴人丁○○說：不要對記者說這麼多，否則明天報紙
    登出來，代表會很難看等情，已據證人葉弘俊、陳泰安於本院訊問中結證屬實（
    參見本院八十八年十月四日訊問筆錄），雖證人李清枝於警訊及偵查中分別證稱
    「．．．乙○○不滿丁○○先生並指稱不能向記者表達個人意見，不然的話要你
    好看」（參見八十七年度偵字第五四四四號偵查卷第八頁）及「．．．乙○○就
    過去罵他，對丁○○說：你不要亂說話，你給我小心一點．．．」（參見八十七
    年度偵字第五四四四號偵查卷第二十六頁）等情，然核其警訊、偵查中所述被告
    當時對告訴人講話之內容不儘相同，且證人李清枝當時距被告及告訴人約二十公
    尺遠，分據被告及告訴人於本院訊問中供陳無訛，參以當時距離較近之證人葉俊
    弘、羅瑞娥於本院訊問中分別證稱並未聽到被告對丁○○說你給我小心一點及只
    聽到他們二人聲音很大，但聽不清楚在講什麼等語（參見本院八十八年十月四日
    訊問筆錄），則以證人李清枝當時與被告、告訴人之距離，是否明確聽聞被告與
    告訴人間之對話，已非無疑，尚難據為認定被告涉犯恐嚇犯行之唯一證據。綜上
    諸情，被告前開所辯，尚堪採信。此外，本院復查無其他積極證據足資認定被告
    有何恐嚇犯行，揆諸前揭說明，尚難僅憑告訴人片面所為不利被告之指述，即遽
    認被告有何恐嚇之犯行。是本件被告之犯罪既尚屬不能證明，爰依首揭規定，諭
    知其為無罪之判決，以免冤抑。
四、臺灣苗栗地方法院檢察署檢察官於八十八年九月十三日以丙○榮洪偵三三四四字
    第一二五五六號函移送被告乙○○另涉犯恐嚇之犯行，認與本件恐嚇部分具連續
    犯之關係，屬裁判上一罪，請求併審（案號：八十八年度偵字第三三四四號）。
    惟查，被告乙○○本案既經無罪之諭知，縱認被告確有移送部分之犯行，亦無何
    連續犯裁判上一罪之關係，且未據起訴，是併案部分本院無從審究，應檢還台灣
    苗栗地方法院檢察署檢察官另行依法處理，併予敘明。
據上論斷，應依刑事訴訟法第四百五十二條、第三百零一條第一項，判決如主文。
本案經檢察官絲漢德到庭執行職務。
中      華      民      國    八十八    年 十一     月      四      日
                                        臺灣苗栗地方法院刑事庭
                                            法  官  王 萬 金
右正本證明與原本無異。
如不服本判決，應於判決送達後十日內向本院提出上訴狀( 應附繕本 )，上訴於
臺灣高等法院台中分院。
                                            書記官  陳 蕙 楠
中      華      民      國    八十八    年     十一     月      五      日


司法院資訊處製作；財團法人民間司法改革基金會備份。
